臺灣雲林地方法院民事裁定
111年度小上字第1號
上  訴  人  廖長志  
被  上訴人  宥順不動產經紀股份有限公司

法定代理人  李沐羚  

被  上訴人  林儒嘉  
上列當事人間請求損害賠償事件，上訴人對於民國110年11月26
日本院虎尾簡易庭110年度虎小字第202號第一審判決提起上訴，
本院裁定如下：
    主  文
上訴駁回。
第二審訴訟費用新臺幣壹仟伍佰元由上訴人負擔。
    理  由
一、按對於小額程序之第一審裁判提起上訴，非以其違背法令為
    理由，不得為之，並應於上訴狀內記載上訴理由，表明原判
    決所違背之法令及其具體內容，及依訴訟資料可認為原判決
    有違背法令之具體事實，民事訴訟法第436條之24第2項、第
    436條之25分別定有明文。所謂違背法令，係指依同法第436
    條之32第2項準用第468條所定判決不適用法規或適用不當、
    第469條第1款至第5款所定判決當然違背法令之情形。而民
    事訴訟法第469條第6款判決不備理由或理由矛盾之當然違背
    法令事由，於小額事件之上訴程序並不準用，是於小額事件
    中所謂違背法令，並不包含認定事實錯誤、取捨證據不當或
    就當事人提出之事實或證據疏於調查或漏未斟酌之判決不備
    理由情形。故當事人如以判決不適用法規或適用不當為理由
    提起上訴，其上訴狀或理由書應有具體之指摘，並揭示該法
    規之條項或內容，若係成文法以外之法則，應揭示該法則之
    旨趣，倘為司法院解釋或最高法院大法庭之裁判，則應揭示
    該判解之字號或其內容，如依民事訴訟法第469條第1款至第
    5款事由提起上訴者，其上訴狀或理由書應揭示合於該條款
    之事實，上訴狀或理由書如未依此項方法表明者，即難認已
    對小額程序第一審判決之違背法令為具體之指摘，其上訴即
    不合法，應依民事訴訟法第436條之32第2項準用同法第444
    條第1項前段規定，以裁定駁回其上訴。
二、上訴意旨略以：
㈠、上訴人為開發坐落雲林縣○○鄉○○段000○000地號土地（下合稱
    系爭2筆土地）買方之人，被上訴人林儒嘉根本不認識買方
    ，係其在向買方收取議價書時才知悉買方之友人為其舊識，
    被上訴人林儒嘉據此即主張客戶重疊而將原屬上訴人之服務
    費歸其所有，請鈞院明查。
㈡、系爭2筆土地在民國109年7月16日簽訂買賣成交契約書時，上
    訴人有在銷售欄簽名，但被上訴人林儒嘉在原審當庭提出之
    土地服務費用明細之備註下方，把行銷都寫為被上訴人林儒
    嘉，應請被上訴人林儒嘉將原本之買賣契約書提出於鈞院來
    對照。再者，買賣成交契約書成立後，上訴人曾多次詢問被
    上訴人林儒嘉有什麼需要幫忙，其均說不用，且通常在買賣
    成交契約書成立後1至2個月就能點交完成，本件點交時間拉
    長，應係被上訴人林儒嘉之問題，而非上訴人沒有服務客人
    ，則將服務費全部歸被上訴人林儒嘉所有，對上訴人來說太
    不公平，亦請鈞院明查。
㈢、又當初被上訴人林儒嘉要求上訴人每筆土地售價為新臺幣（
    下同）250萬元時，即稱以此價格售出，渠等方能取得百分
    之4之服務費。然被上訴人林儒嘉嗣後竟將每筆土地售價改
    為240萬元，導致上訴人本件之服務費減少，其原因為何，
    亦請鈞院明查。且因被上訴人林儒嘉之錯誤決策影響本件服
    務費之減少，本件訴訟費用應由被告宥順不動產經紀公司全
    額負擔。
㈣、綜上，原判決有民事訴訟法第469條第5款違背言詞辯論公開
    之規定及同條第6款判決不備理由或理由矛盾之情形，爰依
    法提起上訴等語。並聲明：原判決主文第2、3項廢棄；第一
    、二審之訴訟費用均由被上訴人負擔。
三、經查：
㈠、上訴人之上訴理由雖已指出原判決有民事訴訟法第469條第5
    款所定違背言詞辯論公開之規定之法令條文，惟查，本件原
    審係經公開言詞辯論程序，此有原審110年10月1日、同年11
    月10日言詞辯論筆錄附卷可參（原審卷第107至110頁、第12
    9至134頁），是上訴人此部分之主張，尚有誤會，且上訴人
    並未就原審判決有何違背言詞辯論公開之規定之事實予以具
    體指摘，亦難謂已合法表明上訴理由。
㈡、上訴人之上訴理由雖另指出原判決有民事訴訟法第469條第6
    款所定判決不備理由或理由矛盾之法令條文，惟依前開說明
    ，小額事件不得以民事訴訟法第469條第6款之「判決不備理
    由或理由矛盾」為由提起上訴，此部分上訴，自非合法。
㈢、另細觀上訴人其餘上訴理由，均僅係陳述其就事實認定及證
    據取捨之個人意見，並未具體指出原審判決究有如何違背法
    令之情事，更未指明原審判決所違反之法令條項或其內容及
    依訴訟資料有何判決違背法令之具體事實，依前開說明，自
    不得謂已合法表明上訴理由。
㈣、從而，本件上訴人之上訴，並不合法，應予駁回。
四、法院為訴訟費用之裁判時，應確定其費用額，此規定為小額
    事件之上訴程序所準用，民事訴訟法第436條之19第1項及第
    436條之32第1項分別定有明文；又訴訟費用，由敗訴之當事
    人負擔，亦為同法第78條所明定。本件第二審訴訟費用額確
    定為1,500元，應由敗訴之上訴人負擔，爰裁定如主文第2項
    所示。
五、據上論結，本件上訴為不合法，依民事訴訟法第436條之32
    第1項、第2項、第436條之19第1項、第444條第1項前段、第
    95條、第78條，裁定如主文。
中　　華　　民　　國　　111 　年　　1 　　月　　26　　日
                  民事第一庭  審判長法  官  曾鴻文

                                    法  官  廖國勝

                                    法  官  吳福森

以上正本係照原本作成。
本裁定不得抗告。
中　　華　　民　　國　　111 　年　　1 　　月　　26　　日
　                                  書記官  程尹鈴